---
output: github_document
---



```{r, include = FALSE}
knitr::opts_chunk$set(
  collapse = TRUE,
  warning = FALSE,
  comment = "#>",
  fig.path = "man/figures/README-",
  out.width = "100%"
)
```



# Datos del Banco Central de la República Argentina (BCRA)

<br>

**NO OFICIAL: el paquete no es un producto oficial de la entidad**

## Descripción

Este paquete permite acceder a algunos de los datos publicados por el Banco Central de la República Argentina (BCRA) y trabajar con ellos en el entorno de R. 

Al momento se pueden consultar los datos de la API Principales Variables (https://www.bcra.gob.ar/BCRAyVos/catalogo-de-APIs-banco-central.asp) y del informe mensual de la volución del Mercado de Cambios y Balance Cambiario (https://www.bcra.gob.ar/PublicacionesEstadisticas/Mercado_de_cambios.asp)


Algunas de sus funciones son:

- **`get_datasets()`**: Consulta las series disponibles en la API

- **`get_bcra()`**: Obtiene las series desaeadas con un período de tiempo elegido, en formato dataframe

- **`get_mercado_cambios()`**: Obtiene los datos del Informe mensual de la volución del Mercado de Cambios y Balance Cambiario 




## Instalación

Para instalar el paquete, correr el siguiente código
```{r, eval = FALSE}
# install.packages('devtools')
# si no tiene instalado devtools

devtools::install_github("jurricariet/bcraR")
```

## Modo de uso

Ejemplo de consulta a los datos de la API, para obtener los códigos de las variables.

```{r}
# Cargo la libreria
library(bcraR)

# Consulta de series relacionadas con las tasas de interés

tasas <- get_datasets(
  pattern = 'tasa' # Patrón de búsqueda
  ) # Por defecto, se muestran todas las series de esta API

head(tasas)
```

Ejemplo de consulta de las series de _tasa de política monetaria_ y _tasa de préstamos personales_ desde enero 2024 hasta la actualidad

```{r}


data <- get_bcra(id_vars = c(6,14),
                 start_date = '2024-01-01',
                 end_date = Sys.Date())

head(data)
```

Gráfico:

```{r plot, message=FALSE, warning=FALSE}
library(tidyverse)

data %>% 
  left_join(tasas %>% select(id_variable,descripcion),
            by=c('idVariable'='id_variable')) %>% # Tomo el nombre de la variable de la tabla de series disponibles
  ggplot(aes(x=fecha, y=valor, color=descripcion)) +
  geom_line() +
  theme(legend.position = 'top') 
```









